【裁判字號】    97,交聲,1752
【裁判日期】    970731
【裁判案由】    違反道路交通管理處罰條例聲明異議
【裁判全文】
臺灣臺北地方法院交通事件裁定        97年度交聲字第1752號
原處分機關  臺北市交通事件裁決所
異議人即
受處分人    甲○○
上列異議人即受處分人因違反道路交通管理處罰條例案件，對於
原處分機關臺北市交通事件裁決所於民國九十七年六月九日所為
之處分（原處分案號：北市裁四字第裁二二—ＡＥＷ七○二一八
號），聲明異議，本院裁定如下：
    主  文
異議駁回。
    理  由
一、按「汽車行駛有損毀或變造汽車牌照、塗抹污損牌照，或以
    安裝其他器具之方式，使不能辨認其牌號之情形者，處汽車
    所有人新臺幣（下同）二千四百元以上四千八百元以下罰鍰
    ，並責令申請換領牌照或改正」，道路交通管理處罰條例第
    十三條第一款定有明文；而依道路交通安全規則第二條第一
    款所定，汽車指在道路上不依軌道或電力架線而以原動機行
    駛之車輛（包括機器腳踏車），故機車所有人亦應依上揭規
    定為之。
二、本件異議人即受處分人所有之車牌號碼：一六○—ＣＧＮ號
    重型機車於九十七年三月二十二日十七時五十五分許，在臺
    北市○○路，為原舉發單位臺北市政府警察局交通警察大隊
    中山分隊警員江介文當場察覺有安裝其他器具致使不能辨識
    其號牌之違規事實，依道路交通管理處罰條例第十三條第一
    款之規定，以臺北市政府警察局北市警交字第ＡＥＷ七○二
    一八號舉發違反道路交通管理處罰事件通知單擎單舉發，指
    定應於九十七年四月六日前到案，因異議人拒絕簽收，員警
    在舉發違規通知單上載明異議人拒絕簽收之事由，依法視為
    異議人已收受該舉發違規通知單，嗣異議人未依規定逾應到
    案日即九十七年四月六日繳納罰鍰或到案陳述意見，原處分
    機關經查證後，認異議人確有前述違規行為，於九十七年六
    月九日依道路交通管理處罰條例第十三條第一款之規定以臺
    北市交通事件裁決所北市裁四字第裁二二—ＡＥＷ七○二一
    八號違反道路交通管理事件裁決書裁處異議人罰鍰四千八百
    元，異議人於九十七年六月十三日收受裁決書，始於九十七
    年六月十八日以交通違規案件陳述意見書（視為提出異議）
    、同年七月八日以聲明異議狀提出異議等情，有聲明異議狀
    （見本院卷第、三頁）、舉發照片（見本院卷第四頁）、臺
    北市政府警察局北市警交字第ＡＥＷ七○二一八號舉發違反
    道路交通管理處罰事件通知單（見本院卷第五頁）、臺北市
    交通事件裁決所北市裁四字第裁二二—ＡＥＷ七○二一八號
    違反道路交通管理事件裁決書（見本院卷第六頁）、送達證
    書（見本院卷第七頁）及臺北市交通事件裁決所交通違規案
    件陳述書（見本院卷第十頁）等資料附卷可稽。
三、聲明異議意旨略以：異議人雖有於伊所有之車牌號碼：一六
    ○—ＣＧＮ號重型機車之號牌上方裝置公仔，惟並無不能辨
    識號牌之情形，原處分機關裁處四千八百元之罰鍰，顯不合
    理，為此聲明異議，請求撤銷原處分等語。
四、經查，異議人確實有於伊所有之車牌號碼：一六○—ＣＧＮ
    號重型機車之號牌上方裝置公仔，此有舉發照片附卷可憑（
    見本院卷第四頁），復為異議人所不爭執，應可採信。異議
    人雖辯稱伊所裝置之公仔，並不足以影響該號牌之辨識云云
    ，惟依舉發照片顯示（見本院卷第四頁），該號牌之字體確
    實有遭公仔遮蔽，致無法有效辨識，易造成逕行舉發違規事
    件採證上死角，堪認異議人所有上揭機車之號牌確實有安裝
    其他器具之方式，使不能辨認之情形，是異議人上開辯解，
    乃事後卸責之詞，顯不足採。綜上堪認，上揭違規事實已臻
    明確，異議人空言否認有違規行為，要無可採，本件事證明
    確，異議人違規行為堪以認定，應依法處罰。
五、綜上所述，本件異議人確實有安裝其他器具之方式，使不能
    辨認其機車牌號之違規事實，原處分機關依道路交通管理處
    罰條例第十三條第一款及違反道路交通管理事件統一裁罰基
    準及處理細則第四十三條、第四十四條、第六十七條之規定
    ，裁處異議人罰鍰四千八百元，於法核無違誤。異議人聲明
    異議，指摘原處分不當，為無理由，應予駁回。
據上論斷，應依道路交通案件處理辦法第十九條，裁定如主文。
中    華    民    國    97    年    7     月    31    日
                        交通法庭法  官  李家慧
以上正本證明與原本無異
如不服本裁定應於送達後5日內向本院提出抗告狀
                                書記官  鄭淑丰
中    華    民    國    97    年    7     月    31    日


司法院資訊處製作；財團法人民間司法改革基金會備份。
